【裁判字號】    90,訴,951
【裁判日期】    900614
【裁判案由】    損害賠償
【裁判全文】
臺灣高雄地方法院民事判決  九十年度訴字第九五一號
    原      告  宏穎企業股份有限公司
    法定代理人  丙○○
    訴訟代理人  乙○○
    法定代理人  甲○○
    複  代理人  許惠珠
右當事人間損害賠償事件，本院判決如左：
    主      文
原告之訴及假執行之聲請均駁回。
訴訟費用由原告負擔。
    事      實
甲、原告方面：
  一、聲明：被告應給付原告新台幣（下同）一百零一萬二百零一元，及自民國八十
      八年十二月二日起至清償日止，按年息百分之五計算之利息；訴訟費用由被告
      負擔；原告願供擔保請准宣告假執行。
  二、陳述：原告於八十八年十月間因貿易商訂購須將螺絲一批，因該螺絲頭須作白
      色噴漆，原告乃將少數螺絲先請被告於螺絲頭噴白色漆，完成後以之為樣品交
      予貿易商檢驗，經該貿易商認可後，原告即將全部螺絲之螺絲頭噴漆工作交予
      被告承攬。詎被告施作噴漆之螺絲，竟遭國外客戶以瑕疵為由退貨並拒絕付款
      ，經原告將上開認可之樣品螺絲及國外客戶所退貨之螺絲送予金屬工業研究發
      展中心，作螺絲油漆模厚檢測，結果顯示該批遭退貨之螺絲噴漆厚度平均僅有
      原樣品之一半，原告通知被告修補該瑕疵，然遭被告拒絕，原告只得另行交由
      其他廠商修補後，再行出口交貨予國外客戶，計原告受有修補之噴漆、報關、
      貨運運費及給付被告報酬合甫一百零一萬零二百零一元之損害，為此爰依民法
      第四百九十三條、第四百九十五條之規定請求被告賠償，及自八十八年十二月
      二日起清償日止按年息百分之五計算之遲延利息。
  三、證據：提出金屬工業研究發展中心試驗報告一件、明細表一件、退關費用一件
      、報關收費清單一件、進口報單一件、托運單三件、貨櫃交替驗收單二件、噴
      砂費用之出貨單及請款單各二件、重新電鍍費用單據三件、被告請款明細四件
      、被告出貨單三十件、剪袋工資單據三件、原告交貨單二十件、支票五紙、兩
      造公司變更登記表各一件，及送交金屬工業研究發展中心試驗之樣品螺絲及瑕
      疵螺絲各一顆為證。
乙、被告方面：
  一、聲明：請求判決如主文所示，並陳明如受不利之判決，願供擔保請准免為假執
      行。
  二、陳述：
    (一)否認原告提出送交金屬工業研究發展中心試驗之#1之瑕疵螺絲為被告所噴漆。
    (二)被告固曾承攬原告螺絲頭之白色噴漆加工作業，然因被告本身為IS9000證之公
      司，加工完成後均經內部品管人員品質檢驗無瑕疵後，始交貨予原告，且原告
      於交貨時，原告之品檢人員亦須檢查貨品之品質無誤後方會簽收，倘未符合原
      告要求之品質，則即要求退貨並由被告重新加工，是原告既於被告交貨時，並
      未告知瑕疵，顯見被告所交予原告之貨品並無瑕疵。再者，被告於交貨時曾告
      知原告因本件螺絲頭部為噴漆，如以振動盤為機械分袋包裝，則會導致噴漆剝
      落，詎原告未聽被告之忠告逕自以振動盤為螺絲分袋包裝，是如有原告所稱之
      瑕疵，亦為可歸責於原告，故原告之請求實無理由。
    理      由
一、本件原告主張被告曾承攬原告螺絲頭之白色噴漆加工作業乙節，為被告所不爭執
    ，自堪信原告此之主張真實。
二、按「工作有瑕疵者，定作人得定相當期限，請求承攬人修補之。承攬人不於前項
    期限內修補者，定作人得自行修補，並得向承攬人請求償還修補必要之費用。如
    修補所需費用過鉅者，承攬人得拒絕修補，前項規定，不適用之。」、「「因可
    歸責於承攬人之事由，致工作發生瑕疵者，定作人除依前二條之規定，請求修補
    或解除契約，或請求減少報酬外，並得請求損害賠償。」民法第四百九十三條、
    第四百九十五條第一項固分別定有明文，惟其前提要件則須承攬人之工作物有瑕
    疵，始有上開規定之適用。又民事訴訟法如係由原告主張權利者，應先由原告負
    舉證之責，若原告不能舉證，以證實自己主張之事實為真實，則應駁回原告之請
    求。經查，原告主張被告承攬之螺絲頭白色噴漆有油漆模厚過薄之瑕疵，原告固
    提出認可之樣品螺絲及國外客戶所退貨之螺絲送予金屬工業研究發展中心檢測報
    告一件、及送交金屬工業研究發展中心試驗之樣品螺絲及瑕疵螺絲各一顆為證，
    然被告否認送交金屬工業研究發展中心試驗之瑕疵螺絲為其所噴漆，是本院於九
    十年五月十日言詞辯論時當庭諭知原告於九十年五月二十八日言詞辯論期日前舉
    證證明該瑕疵螺絲確為被告所噴漆（見本院九十年五月十日言詞辯論筆錄）。詎
    原告於同月二十四日僅提出被告請款明細四件、被告出貨單三十件、原告交貨單
    二十件、支票五紙為證，而依原告提出之證據，至多僅能證明被告有將完成螺絲
    頭白色噴漆之螺絲交予原告而已，尚難以此即認上開瑕疵螺絲即為被告所交之貨
    品，是原告既不能舉證證明被告之螺絲頭白色噴漆有油漆模厚過薄之瑕疵，原告
    依上開民法第四百九十三條及四百九十五條第一項規定請求償還修補之必要費用
    及因瑕疵之損害賠償，即屬無據，應予駁回。又原告之訴既經駁回，其假執行之
    聲請即失所依據，應併予駁回。
四、結論：原告之訴為無理由，依民事訴訟法第七十八條，判決如主文。
中      華      民      國    九十      年      六      月      十四    日
                              臺灣高雄地方法院民事第二庭
~B法      官  曾吉雄
右為正本係照原本作成。
如不服本判決，應於送達後廿日內，向本院提出上訴狀並表明上訴理由，如於本
判決宣示後送達前提起上訴者，應於判決送達後十日內補提上訴理由書（須附繕本）。
中      華      民      國    九十      年      六      月      十四    日
~B法院書記官  林國龍


司法院資訊處製作；財團法人民間司法改革基金會備份。
